# 求助陈版 : 关于剩余股权在合并报表层面以公允价值计量是否计提递延所得税的问题

提问人：csse235 时间：2021-03-07 08:05:04
处置子公司丧失控制权但仍保留重大影响，在合并报表层面按照公允价值计量，是否需要计提递延所得资产和负债呢？

回答人：chenyiwei
这部分剩余股权（构成联营企业）是否在处置日合并报表层面确认递延所得税负债，取决于在可预见的未来有无进一步处置该联营企业股权的计划。如果有，则应就该项长期股权投资在合并报表层面的账面价值（处置日公允价值）大于其计税基础（原始投资成本）的应纳税暂时性差异确认递延所得税负债。如果没有在可预见的未来处置该联营企业股权的计划，则不应确认递延所得税负债。